臺灣臺北地方法院刑事判決　　　　　　　　　　　　　　九十一年度易字第二七號
　　公　訴　人　臺灣臺北地方法院檢察署檢察官
　　被　　　告　甲○○
右列被告因違反商標法案件，經檢察官提起公訴（九十年度偵字第五七一九號），本
院判決如左：
    主  文
甲○○連續明知為於同一商品，使用相同於他人註冊商標之圖樣之商品而販賣，處有
期徒刑參月，如易科罰金以參佰元折算壹日。
扣案之使用仿冒商標圖樣如附表二所示之物均沒收。
    事  實
一、甲○○明知ＮＯＫＩＡ、ＭＯＴＯＲＯＬＡ、ＰＡＮＡＳＯＮＩＣ、ＥＲＩＣＳ
    ＳＯＮ等商標圖樣，分別為芬蘭商諾肯亞公司、美商摩托羅拉公司、日商松下電
    器產業股份有限公司、瑞典商艾瑞克孫電話機公司，各依法向我國經濟部中央標
    準局（嗣於民國八十八年一月二十六日改制為智慧財產局）申請註冊並取得商標
    專用權（商標註冊號、專用有效期間、專用商品如附表一），詎甲○○竟基於意
    圖欺騙他人之概括犯意，自九十年間某日起，未經前開公司之同意或授權，以每
    個新臺幣（下同）一百五十元至一百八十元不等之價格，在台北市萬華夜市，向
    真實姓名不詳之廖姓成年男子，販入使用與前開商標圖樣相同圖形，足使一般消
    費者產生混淆誤認之虞之商標圖樣之行動電話電池後，再自九十年三月二日起，
    於台北市○○路○段九十號前其所設之攤位，陳列展示供顧客挑選，並以每個二
    百九十九元之價格，連續販賣仿冒前開公司商標之行動電話電池予不特定人多次
    ，嗣經警於九十年三月十二日下午三時四十分許，在台北市○○路○段九十號前
    其所設之攤位當場查獲，並扣得如附表二所示之物。
二、案經臺北市政府警察局中正第二分局報請臺灣臺北地方法院檢察署檢察官偵查起
    訴。
    理  由
一、右揭事實除被告辯稱不知所販賣者為仿冒品外，其餘業據被告於偵查及本院審理
    中坦承不諱，並有中華民國商標註冊證、扣押證明筆錄、照片及證明上開電池所
    貼之商標及鐳射標籤係仿冒之鑑定書附卷，及扣案之如附表二所示之物可參，被
    告此部之自白有補強證據可佐，與事實相符，自堪信為真正；至被告雖辯稱不知
    所販賣者為仿冒品，惟查：被告曾在九十年十一月二十七日偵查中清楚陳述其知
    道每個行動電話電池原廠價為五、六百元，但被告卻自承以每個一百五十元到一
    百八十元的價格販入( 參偵查卷第六十一頁背面 )，再以每個二百九十九元的價
    格賣出，是被告明顯知悉伊所販賣者係仿冒品，其所辯自不足採，被告犯罪事實
    明確，應依法論科。
二、核被告所為，係犯商標法第六十三條之罪。被告一販賣行為，侵害四公司之商標
    專用權，屬想像競合，應依刑法第五十五條之規定擇一處斷。被告多次販售仿冒
    商品，時間緊接，復觸犯構成要件相同之罪名，顯係基於概括犯意反覆為之，係
    連續犯，應依刑法第五十六條之規定以一罪論，並加重其刑。爰審酌被告所販賣
    之仿冒品對前開各公司所生之損害，且被告犯罪後並未坦承不諱之態度，與犯罪
    之動機、目的、手段等情狀，量處如主文所示之刑，並諭知易科罰金之折算標準
    。扣案之物，為犯商標法第六十三條所販賣之商品，不問是否屬於犯人與否，均
    應依商標法第六十四條宣告沒收。
據上論斷，應依刑事訴訟法第二百九十九條第一項前段、商標法第六十三條、第六十
四條、刑法第十一條前段、第五十五條、第五十六條、第四十一條第一項前段、罰金
罰鍰提高標準條例第二條判決如主文。
本案經檢察官蔡立文到庭執行職務。
中      華      民      國      九十一    年      三      月    十二    日
                                        臺灣臺北地方法院智慧財產法庭
                                            法  官  張  宇  樞
右正本證明與原本無異。
如不服本判決，應於判決送達後十日內向本院提出上訴狀 (應附繕本) ，上訴於
臺灣高等法院。
                                            書記官  楊  麗  娟
中      華      民      國      九十一    年      三      月    十三    日
商標法第六十三條：
明知為前條商品而販賣、意圖販賣而陳列、輸出或輸入者，處一年以下有期徒刑、拘
役或科或併科新臺幣五萬元以下罰金。
商標法第六十四條
犯前二條之罪所製造、販賣、陳列、輸出或輸入之商品，不問屬於犯人與否，沒收之
。
   附表一
  ┌───────┬────────┬─────────┬───────┐
  │   公司名稱   │   商標註冊號   │ 商標專用有效期間 │專用商品      │
  ├───────┼────────┼─────────┼───────┤
  │芬蘭商諾肯亞公│00000000│八十年四月十六日至│電視機、電唱機│
  │司            │                │九十年四月十五日止│、收音機、錄音│
  │              │                │                  │機、無線電機器│
  │              │                │                  │材、通訊器材等│
  │              │                │                  │              │
  ├───────┼────────┼─────────┼───────┤
  │美商摩托羅拉公│00000000│八十五年九月一日起│電池、電池充電│
  │司            │                │至八十七年八月三十│器、假電池等  │
  │              │                │一日止；核准延展自│              │
  │              │                │八十七年九月一日起│              │
  │              │                │至九十七年八月三十│        │
  │              │                │一日止            │              │
  ├───────┼────────┼─────────┼───────┤
  │日商松下電器業│00000000│八十五年十一月十六│乾電池、空氣電│
  │股份有限公司  │                │日起至九十二年六月│池、蓄電池、太│
  │              │                │三十日止          │陽能電池、燃料│
  │              │                │                  │電池等        │
  ├───────┼────────┼─────────┼───────┤
  │瑞典商艾瑞克孫│一七六五四一    │自七十一年四月一日│對講機、無線電│
  │電話機公司    │                │起至八十一年三月三│機器材、通訊器│
  │              │                │十一日止；核准延展│材、監視器具等│
  │              │                │自八十一年四月一日│              │
  │              │                │起至九十一年三月三│              │
  │              │                │十一日止          │              │
  └───────┴────────┴─────────┴───────┘
